---
output: github_document
---

<!-- README.md is generated from README.Rmd. Please edit that file -->

```{r, include = FALSE}
knitr::opts_chunk$set(
  collapse = TRUE,
  comment = "#>",
  fig.path = "man/figures/README-",
  out.width = "100%"
)
```

# abjData

<!-- badges: start -->
<!-- badges: end -->

## Visão Geral 

Esse pacote contém conjunto de bases de dados utilizadas corriqueiramente pela Associação Brasileira de Jurimetria.
 
Os dados incluidos são provenientes de fontes relacionadas ao Indíce de Desenvolvimento Humano das Ufs coletados a partir do [Atlas do Desenvolvimento Humano](http://www.atlasbrasil.org.br/), ao banco de dados do “Sistema de Estatísticas do Poder Judiciário”, [Portaria N° 216](https://www.cnj.jus.br/pesquisas-judiciarias/justica-em-numeros/base-de-dados/e as) e [bases de dados cartograficas](ftp://geoftp.ibge.gov.br/cartas_e_mapas/bases_cartograficas_continuas/bc250/versao2015/Shapefile/).

O pacote fornece elevado processamento de dados, o objetivo é agregar dados de estrutura territorial do ranking do IDHM regional e nacional nas pesquisas e relatórios.

## Para Instalar

Você pode instalar a versão mais recente do `{abjData}` com: 

Para instalar a partir do endereço de um dos repositórios você precisa ter o pacote `remotes` instalado. 

```{r eval=FALSE}
# Para instalar pacote remotes
install.packages("remotes")
# Para instalar a versão GitHub (dev)
remotes::install_github("abjur/abjutils")
```

## Bases disponíveis 
Base      | Descrição
----------|----------
`cadmun`  | Todo
`pnud_min`| Todo
`pnud_muni`| Todo
`pnud_siglas`| Todo
`pnud_uf`| Todo


## Uso

Depois de instalado, basta carregar o pacote e chamar o conjunto de dados que deseja usar. 

O pacote `{abjuData}` pode ser carregado como qualquer outro pacote de R:

```{r message = FALSE}
library(abjData) # Carrega o pacote
library(ggplot2)
library(dplyr)
library(magrittr)
```

```{r}
glimpse(pnud_siglas)
```

```{r}
pnud_min%>%
  filter(idhm > 0.800) %>%
  ggplot() +
  geom_boxplot(aes(uf, ano, fill = uf)) +
  theme(legend.position = "none") +
  labs(title = "IDHM", subtitle = "Estados com faixa de desenvolvimento muito alto", y = "uf", x = "população")
```
## Requisitos 

`{abjuData}` requer uma versão do R superior ou igual a 3.6. 

## Licença  

O sistema de gerenciamento de conteúdo `{abjData}` é licenciado sob os termos da [MIT + file LICENSE](https://github.com/abjur/abjData/blob/master/LICENSE)
